【裁判字號】    95,易,2020
【裁判日期】    951222
【裁判案由】    毒品危害防制條例
【裁判全文】
臺灣高雄地方法院刑事判決              95年度易字第2020號
公  訴  人  臺灣高雄地方法院檢察署檢察官
被      告  甲○○
上列被告因毒品危害防制條例案件，經檢察官提起公訴（95年度
毒偵字第8029號），本院判決如下：
    主    文
甲○○施用第二級毒品，處有期徒刑肆月，如易科罰金，以新台
幣壹仟元折算壹日。扣案之第二級毒品甲基安非他命壹包（驗後
淨重零點柒公克）及另沾粘第二級毒品甲基安非他命之空包裝袋
壹只，均沒收。
    事    實
一、甲○○前於民國95年間，因施用毒品案件，經本院以95年度
    毒聲字第135 號裁定送觀察、勒戒後，認無繼續施用毒品之
    傾向，於95年3 月31日執行完畢釋放，並由臺灣高雄地方法
    院檢察署檢察官於同日以95年度毒偵字第509 號為不起訴處
    分確定。詎仍未戒除毒癮，於上開觀察、勒戒執行完畢釋放
    後5 年內，復基於施用第二級毒品甲基安非他命之集合性犯
    意，於95年9 月12日上午某時、同月13日20、21時許，在高
    雄市○○區○○路389 巷12之4 號住處房間內，以將上開毒
    品放入玻璃球上燒烤吸食之方式，施用上開毒品2 次。嗣於
    95年9 月14日15時40分許，在高雄縣鳳山市○○○路287 巷
    18號，為警查獲，並自其所著短褲褲當內取出，交由員警扣
    得甲基安非他命1 包，經採尿送驗後，結果呈上開毒品陽性
    反應，而查悉上情。
二、案經高雄市政府警察局苓雅分局移送臺灣高雄地方法院檢察
    署檢察官偵查起訴。
    理    由
一、本件被告所犯係死刑、無期徒刑、最輕本刑為3 年以上有期
    徒刑以外之罪，其於準備程序中就被訴事實為有罪之陳述，
    經法官告知簡式審判程序之旨，並聽取公訴人及被告之意見
    後，本院合議庭認無不得或不宜改依簡式審判程序進行之情
    事，依刑事訴訟法第273 條之1 第1 項、第284 條之1 規定
    ，裁定本件進行簡式審判程序，合先敘明。
二、被告於本院準備及審理程序，對檢察官起訴書、併案意旨書
    所載證據清單所列之證據均表示無意見，且就其於警詢、檢
    察官偵訊時之陳述，表明同意作為本案之證據。上揭事實，
    已據被告於警詢、檢察官偵訊及本院審理中坦承不諱，並有
    上開證據清單所列之證據、照片4 紙在卷可資為證。再被告
    為警查獲，經採尿液送驗後，結果呈甲基安非他命陽性反應
    ，有高雄市立凱旋醫院出具之濫用藥物尿液檢驗報告1 紙附
    卷可佐。又被告為警查獲時自其身上扣案之晶體1 包（驗前
    淨重0.71公克，驗後淨重0.7 公克）送經檢驗，結果確呈甲
    基安非他命陽性反應，亦有高雄醫學大學附設醫院檢驗報告
    1 紙附卷可稽，足認被告上開自白確與事實相符，洵堪採為
    論罪科刑之依據。
三、按犯毒品危害防制條例第10條施用第1 、2 級毒品之罪者，
    檢察官應先將被告送勒戒處所觀察、勒戒，經觀察、勒戒後
    ，認無繼續施用毒品之傾向者，應即釋放，並為不起訴之處
    分。又觀察、勒戒執行完畢釋放後，5 年內再犯第10條施用
    毒品之罪，檢察官應依法追訴，毒品危害防制條例第20條、
    第23條規定甚明。本件被告前既因施用毒品案件，經送觀察
    、勒戒，於95年3 月31日執行完畢釋放，有台灣高等法院被
    告前案紀錄表1 件在卷可稽，是其於上開觀察、勒戒執行完
    畢後5 年內，再犯本件施用第二級毒品犯行，依法應予論科
    。
四、按甲基安非他命，為毒品危害防制條例第2 條第2 項第2款
    ，依其成癮性、濫用性及對社會危害性所分級管制之第二級
    毒品。核被告所為，係犯毒品危害防制條例第10條第2 項之
    施用第二級毒品罪。再緣於施用毒品之成癮性、濫用性、密
    接性，被告2 次施用第二級毒品甲基安非他命之犯行，犯意
    同一、手段相同、時間密接，所犯為同一罪名，顯係基於接
    續施用之集合犯意為之，應論以實質上一罪。再被告持有第
    二級毒品甲基安非他命進而施用，其持有之低度行為應為施
    用之高度行為所吸收，不另論罪。爰審酌被告前因施用毒品
    案件，經送觀察、勒戒執行完畢，且受不起訴處分確定後，
    仍不愛惜機會戒除毒癮，再接連為上開施用毒品犯行，顯見
    被告不知悔改施毒之惡習，惟念及被告犯後坦承犯行，而施
    用毒品係戕害自身身體健康，並未危及他人，犯後態度尚可
    等一切情狀，量處如主文所示之刑，且參酌其犯罪情節、國
    中畢業、家境勉持，並諭知易科罰金之折算標準，以資懲儆
    。扣案之第二級毒品甲基安非他命1 包（驗前淨重0.71公克
    ，驗後淨重0.7 克）及另沾粘上開毒品無法完全析離之空包
    裝袋1 只，依毒品危害防制條例第18條第1 項前段，併應諭
    知沒收銷燬之。至因檢驗所耗費之上開毒品，既已滅失，爰
    不另為沒收銷燬之宣告，附此敘明。
五、據上論斷，應依刑事訴訟法第273 條之1 第1 項、第284 條
    之1 、第299 條第1 項前段，毒品危害防制條例第10條第2
    項、第18條第1 項前段，刑法第11條、第41條第1 項前段，
    判決如主文。
本案經檢察官乙○○到庭執行職務
中    華    民    國    95    年    12    月    22    日
                  刑事第二庭    法  官  李昆南
以上正本，係照原本作成，證明與原本無異。
如不服本判決，應於送達後10日內，向本院提出上訴狀。
中    華    民    國    95    年    12    月    22    日
                                書記官  黃美玲
附錄本判決論罪法條：
毒品危害防制條例第10條第2項
施用第二級毒品者，處3 年以下有期徒刑。


司法院資訊處製作；財團法人民間司法改革基金會備份。
